最高法院刑事判決　　　　　　　　　　　　　　　八十六年度台上字第六八一五號
　　上　訴　人　甲○○
右上訴人因違反麻醉藥品管理條例案件，不服台灣高等法院高雄分院中華民國八十五
年十一月三十日第二審判決（八十五年度上訴字第一九一一號，起訴案號：台灣屏東
地方法院檢察署八十五年度偵字第三五九七號），提起上訴，本院判決如左：
    主  文
上訴駁回。
    理  由
本件分兩部分說明之。
一非法販賣化學合成麻醉藥品部分：
按刑事訴訟法第三百七十七條規定：上訴於第三審法院，非以判決違背法令為理由，
不得為之。是提起第三審上訴，應以原判決違背法令為理由，係屬法定要件。且必須
依據卷內資料為具體之指摘，並足據以辨認原判決已具備違背法令之形式，始屬相當
。本件原審依憑上訴人甲○○於警訊及檢察官偵查中之自白，核與證人鄧新安於警訊
及第一審審理中之指證，情節相符；並有上訴人欲販賣與鄧新安而經警當場查獲扣案
之安非他命一包（驗餘毛重二‧四八公克）為證，認定上訴人多次販賣安非他命與鄧
新安，因而維持第一審論處上訴人連續非法販賣化學合成麻醉藥品（累犯）罪刑之判
決。已詳其所憑之證據及認定之理由。而以上訴人否認販賣安非他命，所辯伊買入
安非他命後，係以原價轉手給鄧新安，並無營利或販賣之犯意云云，如何不足採信，
亦於判決理由內一一詳予指駁及說明。從形式上觀察，並無認定事實不依證據等違法
情形存在。本件上訴人上訴意旨略以，(一)、上訴人於警訊及偵查中供認販賣安非他命
牟利等情，係遭警察脅迫而為，此不實之自白不能為適法之證據，原審未予調查即採
為論罪之證據，自屬違法。(二)、上訴人曾聲請傳訊鄧新安對質，以證明上訴人並無販
賣之犯行，係遭鄧某構陷。且上訴人轉交安非他命與鄧某亦未有二十餘次之多，如鄧
某有購買二十餘次，依其購買及每日吸用之數量推算，則其最後購買之日期與被查獲
之民國八十五年五月二十八日不符。況鄧某證稱案發當日要買新台幣（下同）五千元
，被查獲之安非他命適為二‧五八公克，此與上訴人販入二‧五公克為五千元之價格
相當，足證上訴人所辯以原價轉讓而未販賣營利一節，絕非空言。原審就上述情事未
傳訊鄧新安調查，亦未說明不予調查之理由，自有調查未盡及判決不載理由之違誤等
語。惟查，上訴人在事實審法院審理中並未抗辯係被警察刑求逼供而自白，其於法律
審之本院始為此主張，自非依據卷內資料為指摘之合法上訴理由。又命證人與被告對
質與否，審理事實之法院本有自由裁量之權，均非當事人所得以未命對質而據為提起
第三審上訴之適法理由。至證人鄧新安於警訊及第一審審理中業已供證明確；且依卷
內筆錄記載，上訴人於原審並未聲請再予傳訊鄧新安為證，其於上訴理由中竟空言主
張原審未裁定駁回該調查之聲請云云，亦非依據卷內訴訟資料為指摘，此與其餘上訴
意旨所為單純的事實爭執，俱非合法之第三審上訴理由。本件上訴非以原判決違背法
令為理由，其上訴違背法律上之程式，應予駁回。
二非法吸用化學合成麻醉藥品部分：
按刑事訴訟法第三百七十六條所列各罪之案件，經第二審判決者，不得上訴於第三審
法院，法有明文。本件上訴人甲○○非法吸用化學合成麻醉藥品部分之案件，原審係
依麻醉藥品管理條例第十三條之一第二項第四款論處罪刑。核屬刑事訴訟法第三百七
十六條第一款之案件。依首開說明，既經第二審判決，自不得上訴於第三審法院，上
訴人竟復提起此部分上訴，顯為法所不許，應併駁回。
據上論結，應依刑事訴訟法第三百九十五條前段，判決如主文。
中      華      民      國    八十六    年     十一     月    二十一    日
                              最高法院刑事第十庭
                                  審判長法官  吳  雄  銘
                                        法官  池  啟  明
                                        法官  陳  宗  鎮
                                        法官  石  木  欽
                                        法官  吳  火  川
      右正本證明與原本無異
                                              書  記  官
中      華      民      國    八十六    年     十一     月    二十六    日
